【裁判字號】    89,易,1365
【裁判日期】    891128
【裁判案由】    傷害
【裁判全文】
臺灣臺北地方法院刑事判決                        八十九年度易字第一三六五號
    公  訴  人  臺灣臺北地方法院檢察署檢察官
    被      告  乙○○
右列被告因傷害案件，經檢察官聲請簡易判決處刑（八十九年度偵字第三二九八號）
，本院新店簡易庭認不宜以簡易判決處刑，而簽移由本院刑事庭改依通常程序審理，
本院判決如左：
    主  文
乙○○無罪。
    理  由
一、公訴意旨略以；被告乙○○係甲○○之子，於民國八十八年九月十九日二十時三
    十分許，在台北市○○路○段一０七巷三號二樓甲○○住處，因向甲○○索錢未
    得逞而惱羞成怒，竟基於傷害人身體之犯意，手持電風扇丟向甲○○，致甲○○
    右手裂傷，因認被告所為係涉犯刑法第二百七十七條第一項之罪嫌，並應依同法
    第二百八十條規定，加重其刑至二分之一。
二、按犯罪事實應依證據認定之，無證據不得推定其犯罪事實；不能證明被告犯罪者
    ，應諭知無罪之判決，刑事訴訟法第一百五十四條、第三百零一條第一項分別定
    有明文。又事實之認定，應憑證據，如未能發現相當證據，或證據不足以證明，
    自不能以推測或擬制之方法，為裁判基礎，最高法院四十年台上字第八六號判例
    可資參照。而被害人所述被害情形如無瑕疵可指，而就其他方面調查又與事實相
    符，其供述始足據為判決之基礎；且告訴人之指訴，係以使被告受刑事訴追為目
    的，是其陳述是否與事實相符，仍應調查其他證據以資審認，最高法院三十二年
    上字第六五七號、五十二年台上字第一三００號判例足憑。本件公訴人認被告涉
    犯傷害罪嫌，其所依憑之證據及理由，無非係以告訴人即被告母親甲○○之指訴
    及驗傷診斷書一紙在卷可稽為據。惟訊據被告堅詞否認有傷害之犯行，辯稱伊不
    小心碰到電風扇，電風扇扇葉破裂才傷到告訴人等語。
三、經查：證人即八十八年九月十九日事件發生當時於告訴人甲○○住處客廳喝酒之
    鄰居王順平於本院審理時到庭證稱當天被告與告訴人在客廳談論基隆房子之事，
    後來發生爭吵，因為客廳很小，被告很激動，走動時不小心撞倒電風扇，電風扇
    倒下破掉，葉片也破掉飛到告訴人手上等語（見本院八十九年八月二十四日訊問
    筆錄），足見被告所稱不小心碰到電風扇，電風扇扇葉破裂傷到告訴人之詞尚非
    虛妄。而告訴人甲○○於本院審理時始終未到庭，且於八十九年七月十六日出境
    ，有內政部警政署入出境管理局函附之出入境紀錄資料一份可稽。則本件僅憑告
    訴人於警訊及偵訊時之指訴，尚難遽認被告有傷害之犯行，經本院調查其他證據
    方法即訊問當時在場之鄰居王順平而獲得之證詞等證據資料，與告訴人之指訴並
    不相符，故本件於訴訟上並無任何積極證據足以證明被告有刑法第二百七十七條
    第一項傷害告訴人之犯行，自難由本院繩之以被告該條項之罪名，此外復查無其
    他積極證據足以證明被告有何公訴人所起訴之犯行，既不能證明被告犯罪，核諸
    前揭說明，自應由本院為被告無罪之諭知。
據上論斷，應依刑事訴訟法第四百五十二條、第三百零一條第一項，判決如主文。
本案經檢察官董怡臻到庭執行職務
中    華    民    國      八十九      年    十一      月    二十八      日
                                臺灣臺北地方法院刑事第八庭
                                          法  官  鄭  佾  瑩
右正本證明與原本無異。
如不服本判決，應於判決送達後十日內，向本院提出上訴狀。
                                          書記官  郭  台  發
中    華    民    國      八十九      年    十二      月        四      日


司法院資訊處製作；財團法人民間司法改革基金會備份。
